【裁判字號】    95,交訴,144
【裁判日期】    950825
【裁判案由】    公共危險
【裁判全文】
臺灣高雄地方法院刑事判決             95年度交訴字第144號
公  訴  人  臺灣高雄地方法院檢察署檢察官
被      告  乙○○
                    （另案
上列被告因公共危險案件，經檢察官提起公訴（95年度偵字第50
7 號），被告於本院準備程序為有罪之陳述，經合議庭裁定由受
命法官依簡式審判程序獨任審理，判決如下：
    主  文
乙○○駕駛動力交通工具肇事，致人傷而逃逸，累犯，處有期徒
刑捌月。
    事  實
一、乙○○前於民國92年間，因竊盜案件，經本院以92年度易字
    第46號判決判處有期徒刑6 月確定，再於同年間，因贓物案
    件，經本院以92年度簡字第2120號判決判處有期徒刑3 月確
    定，上開二案接續執行，甫於93年6 月3 日縮刑期滿執行完
    畢。詎其仍不知悔改，明知未考取駕駛執照，並無駕駛許可
    憑證，竟仍於93年6 月21日晚上8 時20分許，駕駛車牌號碼
    XT-0815 號自小客車，沿高雄市○○區○○路南往北方向行
    駛，途經自由路及察哈爾街口，欲左轉往察哈爾街方向行駛
    時，理應留意車輛駕駛人起步前應顯示方向燈，注意前後左
    右有無障礙或車輛行人，並應讓行進中之車輛行人優先通行
    ，而依當時天氣晴、夜間有照明、柏油路面乾燥、無缺陷及
    障礙物、視距良好，且無不能注意之情事，詎乙○○為趕時
    間，竟疏於注意上開規定，未於起步前顯示方向燈，並禮讓
    行進中之車輛先行，即任意駕駛車牌號碼XT-0815 號自小客
    車自高雄市○○區○○路北向車道路邊駛出並駛入慢車道，
    適有許淑瑾騎乘車牌號碼XQB-673 號重型機車行經該處，乙
    ○○閃避不及，即自後撞及許淑瑾所騎乘之前開機車右後側
    ，致許淑瑾人車倒地，並因而受有頭部挫傷、右手及右膝挫
    傷等傷害（過失傷害部分業據許淑瑾撤回告訴，另由檢察官
    為不起訴處分確定）。乙○○於前述肇事後，明知汽車駕駛
    人駕駛汽車肇事致人受傷，應即採取救護或其他必要之措施
    ，不得逕予駛離，竟於許淑瑾受撞擊人車倒地後，未下車查
    看照護，亦未協助將許淑瑾送醫，即另基於肇事逃逸之犯意
    ，旋駕車逃離肇事現場，嗣經許淑瑾記下肇事車輛車號並報
    警處理，始循線查悉上情。又乙○○之弟戴憲儀明知前開肇
    事逃逸之行為人係乙○○，竟為圖藏匿人犯而頂替之（戴憲
    儀頂替部分業經檢察官另案為職權不起訴處分確定），經許
    淑瑾嗣後察覺有異，向臺灣高雄地方法院檢察署檢察官提出
    告發，始知悉上情。
二、案經許淑瑾告發由臺灣高雄地方法院檢察署檢察官偵查起訴
    。
    理  由
一、程序部分：
    按本件被告乙○○所犯係死刑、無期徒刑、最輕本刑為3 年
    以上有期徒刑以外之罪，其於準備程序就前揭被訴事實為有
    罪之陳述，經受命法官告知簡式審判程序之旨，並聽取當事
    人之意見後，本院認無不得或不宜改依簡式審判程序進行之
    處，爰依刑事訴訟法第273 條之1 第1 項、第284 條之1 規
    定，裁定本件由受命法官獨任進行簡式審判程序，合先敘明
    。
二、事實之認定：
    上開犯罪事實，迭據被告乙○○於警詢、偵查及本院審理中
    均坦承不諱（本院卷第26、33、45、46頁參照），核與證人
    即被害人甲○○於警詢及偵查中所結證之情節相符（95年度
    偵字第507 號卷第11至13、43、44頁參照），並有車輛處理
    記錄簿影本1 紙（同上偵卷第19頁參照）、道路交通事故現
    場圖1 紙（同上偵卷第21頁參照）、道路交通事故調查報告
    表(一)(二)各1 紙（同上偵卷第22、23頁參照）、交通事故談話
    紀錄表2 紙（同上偵卷第24、25頁參照）、肇事現場照片9
    幀（同上偵卷第26至30頁參照）附卷均可資佐證，足認被告
    之自白與事實相符，可堪採為認定之依據。本件事證明確，
    被告肇事逃逸之犯行，堪予認定。
三、論罪與科刑：
    核被告乙○○所為，係犯刑法第185 條之4 駕駛動力交通工
    具肇事，致人受傷而逃逸罪。查被告前於92年間，因竊盜案
    件，經本院以92年度易字第46號判決判處有期徒刑6 月確定
    ，再於同年間，因贓物案件，經本院以92年度簡字第2120號
    判決判處有期徒刑3 月確定，上開二案接續執行，甫於93年
    6 月3 日縮刑期滿執行完畢之事實，有臺灣高等法院被告前
    案紀錄表及本院被告院內索引卡紀錄表各1 份在卷可查，其
    於5 年內再故意犯本件有期徒刑以上之罪，不論依修正前之
    刑法第47條，或修正後之刑法第47條第1 項規定，均應構成
    累犯，對被告而言亦無有利或不利之情形，自亦不生新舊法
    比較之問題，應逕依修正前之刑法第47條規定，論以累犯，
    並加重其刑。爰審酌被告未考取汽車駕照即率爾上路，且肇
    事後非但未報警、救護，反置被害人於不顧，惡行非輕，惟
    念及被告之肇事逃逸犯行，並未釀致被害人生命、身體更重
    大之危害，且被告業已賠償被害人一切損失，有和解書1 份
    附卷足按（94年度他字第3993號卷第4 頁參照），及被告於
    本院審理中坦承犯行，確有悔意，犯後態度堪稱良好等一切
    情狀，爰量處如主文所示之刑。
據上論斷，應依刑事訴訟法第273 條之1 第1 項、第299 條第1
項前段，刑法第185 條之4 、第47條，判決如主文。
本案經檢察官朱秋菊到庭執行職務。
中    華    民    國    95    年    8    月    25     日
                  交通法庭  法  官  陳振嘉
以上正本證明與原本無異。
如不服本判決，應於判決送達後10日內，向本院提出上訴狀。
中    華    民    國    95    年    8     月    25    日
                            書記官  顏宗貝
附錄本案所犯法條：
刑法第185 條之4
駕駛動力交通工具肇事，致人死傷而逃逸者，處6 月以上5 年以
下有期徒刑。


司法院資訊處製作；財團法人民間司法改革基金會備份。
